MICHELL IVÁN CÁZARES MARTÍNEZ

DESARROLLADOR JAVA FULL STACK

CONTACTO

+52 312 134 6641

mc.michellcazares@gmail.com

LinkedIn | GitHub

Portafolio

HABILIDADES TÉCNICAS

Java

JavaScript

HTML

CSS - Bootstrap

SQL - MySQL - SQL Server

Spring Boot

Git

Github

Postman

HABILIDADES BLANDAS

Trabajo en Equipo Confiable y Profesional Autodidacta - Proactivo

Creatividad

Resolución de problemas

Liderazgo

CERTIFICACIONES

Cursos

React.js Essential Training

.....

IDIOMAS

Inglés - B1

PERFIL

Ingeniero en Sistemas Computacionales y Desarrollador Java Fullstack apasionado por la tecnología. Con sólida formación académica y experiencia en desarrollo web y aplicaciones Java. Mi compromiso con la calidad y el trabajo en equipo me impulsa a aportar soluciones eficientes y efectivas para la contribución al éxito de tu equipo.

EXPERIENCIA LABORAL

E-Commerce Elotes Gutiérrez

Full Stack Java Developer

Junio 2023 - Septiembre 2023

- Desarrollo de un proyecto colaborativo para crear un E-Commerce integral para <u>Elotes Gutiérrez</u>. Desarrollé Restful APIs en el backend utilizando Java, Spring Boot y MySQL. En el frontend, diseñé y construí la interfaz de usuario con HTML, CSS y JavaScript.
- Colaboré con éxito para cumplir los objetivos del negocio y ofrecer una experiencia de compra en línea excepcional.
- | Proactividad | Mentalidad de crecimiento | Orientación al futuro | Comunicación | Responsabilidad personal | Orientación al detalle | Persistencia | Trabajo en Equipo | Scrum |

Prácticas profesionales

Instituto Tecnológico de Colima

Febrero 2021 - Agosto 2021

- Diseñé un sistema embebido utilizando Arduino y el lenguaje C, junto con el software Proteus, que permite el monitoreo y medición de la temperatura corporal, ritmo cardíaco y presión sanguínea de una persona.
- Diseñé una Aplicación Web que gestiona los expedientes clínicos de los pacientes, incorporando información derivada de monitoreos previos. Este sistema se desarrolló utilizando el patrón MVC en ASP .NET, con lenguajes como C#, HTML, CSS y JavaScript.

EDUCACIÓN

GENERATION MÉXICO

Bootcamp - Full Stack Java

Junio 2023 - Septiembre 2023

Developer

Instituto Tecnológico de México campus Colima

Ingeniero en Sistemas

Febrero 2021 - Agosto 2021

Computacionales

Universidad de Colima, Bachillerato Técnico No. 2

Técnico Analista Programador

Agosto 2013 - Junio 2016